【裁判字號】    98,訴,166
【裁判日期】    980304
【裁判案由】    違反毒品危害防制條例
【裁判全文】
臺灣臺南地方法院刑事判決               98年度訴字第166號
公  訴  人  臺灣臺南地方法院檢察署檢察官
被      告  乙○○
                      號
上列被告因違反毒品危害防制條例案件，經檢察官提起公訴（97
年度毒偵字第3152號），被告於準備程序期日就被訴事實為有罪
之陳述，本院裁定進行簡式審判程序，判決如下：
    主  文
乙○○施用第一級毒品，處有期徒刑柒月；又持有第一級毒品，
處有期徒刑參月；扣案之第一級毒品海洛因壹包（驗後淨重零點
零捌參公克）沒收銷燬之；應執行有期徒刑玖月；扣案之第一級
毒品海洛因壹包（驗後淨重零點零捌參公克）沒收銷燬之。
    事  實
一、乙○○前曾因施用毒品案件，經本院以92年度毒聲字第1643
    號裁定令入戒治處所施以強制戒治，於民國93年5月26日因
    停止戒治出所，所餘戒治期間業於93年9月23日交付保護管
    束期滿視為執行完畢，並經臺灣臺南地方法院檢察署檢察官
    於93年10月19日以93年度戒毒偵字第238號為不起訴處分，
    又乙○○仍未戒除毒癮，於上述強制戒治執行完畢釋放後之
    5年內，復於97年4月間因施用第二級毒品案件，經本院97年
    度易字第947號判決有期徒刑4月確定。而乙○○仍不知悔改
    ，另於97年11月30日中午12時許，在臺南市○○路與和緯路
    口某加油站廁所內，施用第一級毒品海洛因1次。又於同年1
    2月1日12時許，在臺南市成大醫院附近，以新台幣（以下同
    ）1,500元向不詳姓名男子購買海洛因1包後而持有之，嗣於
    同日下午2時20分許，在臺南市○○路26號前，經警查獲乙
    ○○持有海洛因1包（驗後淨重0.083公克），而查知上情。
二、案經臺南市警察局第二分局報請臺灣臺南地方法院檢察署檢
    察官偵查起訴。
    理  由
一、本案被告乙○○所犯上開施用第一級毒品海洛因及持有第一
    級毒品海洛因之罪，並非死刑、無期徒刑或最輕本刑有期徒
    刑三年以上之罪，亦非高等法院管轄第一審案件，被告就被
    訴事實並為有罪之陳述，經告知被告簡式審判程序之旨，並
    聽取檢察官、被告之意見後，本院合議庭裁定進行簡式審判
    程序，是本案之證據調查，依刑事訴訟法第273條之2規定，
    不受同法第159條第1項、第161條之2、第161條之3、第163
    條之1及第164條至第170條規定之限制，合先說明。
二、上開事實，業經被告乙○○坦承不諱，且其為警查獲所採集
    之尿液檢體，經送檢驗結果，呈嗎啡陽性反應（按海洛因係
    由嗎啡經化學合成而製得，經注射進入人體後，因代謝分解
    成嗎啡，因此施打海洛因後，由尿液中檢驗結果仍為嗎啡反
    應），有詮昕科技股份有限公司97年12月18日濫用藥物尿液
    檢驗報告暨臺南市警察局第二分局偵辦毒品危害防制條例案
    送驗尿液年籍對照表各1件在卷可據，又扣案被告所持有之
    海洛因1包，經送驗後，確係第一級毒品海洛因之情，亦有
    高雄市立凱旋醫院98年1月5日濫用藥物成品檢驗鑑定書1份
    暨臺南市警察局第二分局扣押物品目錄表1份在卷可據，另
    外，被告前曾因施用毒品案件，經本院以92年度毒聲字第16
    43號裁定令入戒治處所施以強制戒治，於93年5月26日因停
    止戒治出所，所餘戒治期間業於93年9月23日交付保護管束
    期滿視為執行完畢，並經臺灣臺南地方法院檢察署檢察官於
    93年10月19日以93年度戒毒偵字第238號為不起訴處分等情
    ，亦有臺灣高等法院被告前案紀錄表在卷可考。綜上，本件
    事證明確，被告犯行堪以認定，應依法論科。
三、查海洛因係毒品危害防制條例第2條第2項第1款所稱之第一
    級毒品。核被告施用第一級毒品海洛因之行為，係犯同條例
    第10條第1項之施用第一級毒品罪。其持有第一級毒品海洛
    因之行為，係犯同條例第11條第1項之持有第一級毒品罪。
    被告上開2次犯行，犯意各別，行為不同，應分論併罰。爰
    審酌海洛因戕害身心，而被告前因施用毒品經送觀察勒戒、
    強制戒治後，猶不思戒絕革除惡習，再為本件犯罪，顯未因
    前所受觀察勒戒、強制戒治而記取教訓，惟其施用毒品所生
    危害，實以自戕身心健康為主，對於他人生命、身體、財產
    等法益，尚無明顯而重大之實害，又其持有毒品，係為自己
    施用，數量非多，尚無重大危害，兼衡其犯罪後坦承犯行等
    一切情狀，量處如主文所示之刑，並定應執行刑。
四、按查獲之海洛因係第一級毒品，不問屬於犯人與否，應沒收
    銷燬之，此毒品危害防制條例第18條第1項前段定有明文。
    故本件所扣案被告持有之第一級毒品海洛因（驗後淨重0.08
    3公克）應依前揭之規定，宣告沒收銷燬之。
據上論斷，應依刑事訴訟法第273條之1第1項、第299條第1項前
段，毒品危害防制條例第10條第1項、第11條第1項、第18條第1
項前段，刑法第50條、第51條第5款、第11條前段，判決如主文
。
本案經檢察官甲○○到庭執行職務。
中    華    民    國    98    年    3     月    4     日
                  刑事第八庭    法  官  陳杰正
以上正本證明與原本無異。
如不服本判決應於收受本判決後10日內向本院提出上訴書狀，並
應敘述具體理由。其未敘述上訴理由者，應於上訴期間屆滿後20
日內向本院補提理由書狀（均須按他造當事人之人數附繕本）「
切勿逕送上級法院」。
                                書記官  曾郁芳
中    華    民    國    98    年    3     月    11    日
附錄本案論罪科刑法條全文
毒品危害防制條例第10條
施用第一級毒品者，處 6 月以上 5 年以下有期徒刑。
施用第二級毒品者，處 3 年以下有期徒刑。
毒品危害防制條例第11條
持有第一級毒品者，處3年以下有期徒刑、拘役或新臺幣5萬元以
下罰金。
持有第二級毒品者，處2年以下有期徒刑、拘役或新臺幣3萬元以
下罰金。
持有專供製造或施用第一、二級毒品之器具者，處1年以下有期
徒刑、拘役或新臺幣1萬元以下罰金。
持有毒品達一定數量者，加重其刑至二分之一，其標準由行政院
定之。


司法院資訊處製作；財團法人民間司法改革基金會備份。
